---
title: "diabetesEli"
author: "Elizabeth Cattaneo"
date: "8/20/2022"
output: html_document
---

```{r setup, include=FALSE}
knitr::opts_chunk$set(echo = TRUE)
```

**Objetivo:**
Desarrollar un modelo de clasificación para diabetes.

**Datos:**
dataset descargado de la plataforma  [kaggle](https://www.kaggle.com/competitions/diabetes-classification/overview)

**Variables de la base:**

1. Number of times pregnant
2. Plasma glucose concentration a 2 hours in an oral glucose tolerance test
3. Diastolic blood pressure (mm Hg)
4. Triceps skin fold thickness (mm)
5. 2-Hour serum insulin (mu U/ml)
6. Body mass index (weight in kg/(height in m)^2)
7. Diabetes pedigree function
8. Age (years)
9. Class variable (0 or 1)

* Class variable es la variable a predecir y toma los valores:
  - 0 si la persona no es diabética
  - 1 si la persona es diabética

**Tipos de modelos para clasificar variables categóricas:**

+ Regresión logística (simple o múltiple)
+ Decision tree -> library(rpart) para crear el árbol y library(rpart.plot) para visualizarlo
+ Random Forest -> library(randomForest)
+ Red neuronal -> library(neuralnet)

**Pasos para el desarrollo del modelo:**

1) Cargar los datos 
2) Explorarlos (EDA: Exploraory Data Analysis)
3) Separarlos en entrenamiento (TR) y testeo (TS)
4) Crear el modelo con los datos de TR
5) Calcular las predicciones para los 2 sets de datos (TR y TS)
6) Validar

**Bibliografía**

[Acá](https://www.cienciadedatos.net/machine-learning-r.html) hay info sobre Machine Learning en R. De acá lei lo de Regresión Logística.

```{r}
# cargo librerias
library(tidyverse)
library(corrplot)
```

### **Paso 1: Cargar los datos**

```{r carga de datos}
diabetes<-read.csv("diabetes.csv")
```

### **Paso 2: EDA**

```{r}
# general
str(diabetes)
summary(diabetes)
```

#### **Modelo 1: Regresión Logística**

Método de regresión que permite estimar la probabilidad de una variable cualitativa binaria en función de variables cuantitativas y/o categóricas. Es decir, permite calcular la probabilidad de que la variable dependiente pertenezca a cada una de las dos categorías en función de los valores que adquieran las variables independientes.

* Para hacerla se utiliza stat::glm() (generalized linear model).
* La variable de salida debe ser factor.
* Para ver como se relaciona la variable de salida con las variables de entrada se pueden visualizar los coeficientes de correlación utilizando [corrplot](https://cran.r-project.org/web/packages/corrplot/vignettes/corrplot-intro.html)

```{r fig.width=10}
# visualizacion de los coef de correlacion
corrplot(cor(diabetes), method = "number")
```

```{r}
# chequeo variable de salida
class(diabetes$Outcome)
```

```{r}
# la transformo en factor y chequeo
diabetes$Outcome <- as.factor(diabetes$Outcome)
class(diabetes$Outcome)
```